# 请教陈版主关于合并层面的递延所得税的理解

提问人：CPAZHAZHA 时间：2020-08-03 01:42:00
请教陈老师，
在一个集团里，P公司税率25%，P公司有存货500,000, 以600,000卖给S公司。S公司作为固定资产，残值30%，折旧5 年，S公司税率15%。
那么初始的未实现损益为100,000。
（因为书上的例子都是假设没残值的，有残值的时候我就有点晕了，所以想请教一下。）
想请教下，P公司卖出的是存货，而不是卖固定资产，那从合并层面来看，应该假设这个存货也是固定资产而有残值，年折旧是500,000*（1-30%）=70,000吧？
那在做合并抵消分录的时候， 5 年过后，合并报表层面和S公司的账面所确认的资产的价值还是有差异的吧？差了残值 (600,000-500,000)30% = 30,000 对吧？ 所以如果这批固定资产不被处置，那么五年过后，其实合并报表层面还会留着一个递延所得税资产 30,00015% = 4,500的余额？
以前学的都是没残值，未实现损益会随着折旧 5 年全部都摊销完了。可是如果固定资产有残值的话，应该是一直有税会差异的吧？
资质愚钝，诚意请教，谢谢陈版。

回答人：chenyiwei
在理论上，固定资产的预计净残值应当是根据单个固定资产的情况分别估计的，与内部交易损益无关，因此理论上内部交易损益的差异不应影响对预计净残值的估计。但在实务中，由于对预计净残值一般采用原值的一定比例确定，所以原值不同可能会导致预计净残值的不同。相应地，在合并抵销时，应将预计净残值根据最初的账面价值重新调整计算，据此在合并报表层面的折旧抵销分录中体现其影响。